【裁判字號】    97,審訴,1896
【裁判日期】    970527
【裁判案由】    毒品危害防制條例
【裁判全文】
臺灣高雄地方法院刑事判決            97年度審訴字第1896號
公  訴  人  臺灣高雄地方法院檢察署檢察官
被      告  甲○○
                    另案在臺灣臺南監獄臺南分監執行中
指定辯護人  本院公設辯護人蘇鴻吉
上列被告因毒品危害防制條例案件，經檢察官提起公訴（97年度
毒偵字第2679號），本院合議庭裁定由受命法官獨任依協商程序
審理，判決如下：
    主  文
甲○○施用第一級毒品，累犯，處有期徒刑捌月。
    事實及理由
一、本件犯罪事實及證據，除犯罪事實「甲○○前因肅清煙毒條
    例案件，經臺灣高等法院高雄分院於民國83年8 月31日以83
    年度上訴字第1937號，判決有期徒刑4 年確定，於88年9 月
    7 日因縮短刑期假釋出監，並於93年8 月25日保護管束期滿
    」更正為「甲○○前因肅清煙毒條例案件，經臺灣臺南地方
    法院以78年度訴字第216 號判決、臺灣高等法院臺南分院以
    79年度上訴字第291 號判決，分別判處有期徒刑3 年6 月、
    4 年確定（嗣經減刑為有期徒刑2 年4 月、2 年8 月），入
    監服刑後，於81年9 月9 日假釋出監，然於假釋中又因肅清
    煙毒條例案件，經臺灣高等法院高雄分院以82年度上訴字第
    3533號判決、83年度上訴字第1937號判決，分別判處有期徒
    刑4 年2 月、4 年確定，再度入監服刑，於88年9 月7 日獲
    得假釋，而於93年8 月25日假釋期滿執行完畢」；「於民國
    94年12月27日因停止其處分出監」更正為「於94年12月27日
    強制戒治執行完畢釋放」；「在不詳處所內」更正為「在其
    位於高雄縣湖內鄉○○村○○路46號之住處」；證據部分補
    充「被告甲○○於本院審理中之自白」外，餘均引用檢察官
    起訴書之記載，如附件。
二、本件被告業已認罪，並經辯護人協助下與檢察官於審判外達
    成協商之合意，渠等合意內容為：被告願受科刑範圍如主文
    所載。經核被告所為，係犯毒品危害防制條例第10條第1 項
    之施用第一級毒品罪，且上開協商合意內容，並無刑事訴訟
    法第455 條之4 第1 項所列不得認罪協商之情形，本件既經
    檢察官聲請改依協商程序而為判決，本院爰不經言詞辯論，
    於協商合意範圍內為協商判決。
三、應適用之法條：刑事訴訟法第455 條之4 第2 項、第455 條
    之8 、第454 條第2 項，毒品危害防制條例第10條第1 項，
    刑法第11條前段、第47條第1 項。
四、本判決除有刑事訴訟法第455 條之4 第1 項第1 款、第2 款
    、第4 款、第6 款、第7 款所定情形之一，或違反同條第2
    項規定者外，不得上訴。
本案經檢察官鄭益雄到庭執行職務。
中    華    民    國    97    年    5     月    27    日
                  刑事第七庭    法  官  陳君杰
以上正本證明與原本無異。
如不服本判決，應於判決送達後10日內，向本院提出上訴狀。
中    華    民    國    97    年    5     月    27    日
                                書記官  李承悌
附錄本判決論罪科刑法條全文：
毒品危害防制條例第10條第1項
施用第一級毒品者，處6 月以上5 年以下有期徒刑。
附件：
臺灣高雄地方法院檢察署檢察官起訴書
                                     97年度毒偵字第2679號
     被      告  甲○○  男  46歲（民國○○年○○月○○日生）
                         住高雄縣湖內鄉○○村○○路46號
                         國民身分證統一編號：Ｚ000000000號
 上列被告因違反毒品危害防制條例案件，業經偵查終結，認應提
 起公訴，茲將犯罪事實及證據並所犯法條分敘如下：
         犯  罪  事  實
 一、甲○○前因肅清煙毒條例案件，經臺灣高等法院高雄分院於
     民國83年8月31日以83年度上訴字第1937號，判決有期徒刑4
     年確定，於88年9月7日因縮短刑期假釋出監，並於93年8月
     25日保護管束期滿；又於94年間，因違反毒品危害防制條例
     案件，經臺灣屏東地方法院裁定送勒戒處所觀察、勒戒後，
     認有繼續施用毒品之傾向，令入戒治處所施以強制戒治，於
     民國94年12月27日因停止其處分出監，由臺灣屏東地方法院
     檢察署檢察官於95年1月9日，以95年度戒毒偵字第1號為不
     起訴處分。詎甲○○猶不知悔改，於強制戒治執行完畢釋放
     五年內，復基於施用第一級毒品海洛因之犯意，於民國97年
     2月28日14時許為警採尿前回溯24小時內某時（不含警力拘
     束時間），在不詳處所內，以將海洛因摻水以針筒注射血管
     之方式施用第一級毒品海洛因，嗣為警查獲經採集尿液送驗
     結果呈嗎啡、可待因陽性反應，始悉上情。
 二、案經高雄縣政府警察局湖內分局報告偵辦。
         證  據  並  所  犯  法  條
 一、證據清單與待證事實：
  ┌──┬───────────┬────────────┐
  │編號│    證  據  方  法    │     待  證  事  實     │
  ├──┼───────────┼────────────┤
  │一  │高雄縣政府警察局湖內分│上揭時、地自被告所採集送│
  │    │局煙毒、麻藥案件嫌犯代│驗之尿液，經以 EIA酵素免│
  │    │號與真實姓名對照表（代│疫分析法為初步檢驗，及以│
  │    │號：970086號）；台灣檢│GC/MS 氣相層析質譜儀法為│
  │    │驗科技股份有限公司於97│確認檢驗後，其結果判定為│
  │    │年3月14日出具之報告編 │嗎啡、可待因陽性反應，足│
  │    │號為KＺ000000000000號濫│徵被告確實有施用第一級毒│
  │    │用藥物尿液檢驗報告    │品海洛因之事實。        │
  ├──┼───────────┼────────────┤
  │二  │本署全國刑案資料查註紀│被告於受強制戒治執行完畢│
  │    │錄表，全國施用毒品案件│後，5年內再度施用毒品， │
  │    │紀錄表，法務部全國檢察│及本件犯行係屬累犯之事實│
  │    │官線上查詢刑案人犯在監│。                      │
  │    │所最新資料報表        │                        │
  └──┴───────────┴────────────┘
 二、被告甲○○於前次強制戒治執行完畢釋放後，五年內再為施
     用第一級毒品海洛因犯行，核其所為，係犯毒品危害防制條
     例第10條第1項之施用第一級毒品罪嫌。又被告持有第一級
     毒品海洛因之低度行為，均為施用之高度行為所吸收，爰不
     另請論罪。再被告係前受有期徒刑之執行完畢，有本署全國
     刑案資料查註表附卷可稽，五年以內再犯本件最重本刑為有
     期徒刑以上之罪，為累犯，請依刑法第47條第1項規定加重
     其刑。
 三、依毒品危害防制條例第23條第2項、刑事訴訟法第251條第1
     項提起公訴。
     此    致
 臺灣高雄地方法院
 中    華    民    國    97    年    4     月    23    日
                               檢察官   乙 ○ ○
 上正本證明與原本無異
 中    華    民    國    97    年    5     月    6     日
                               書記官   張 健 興
 附錄本案所犯法條：
 毒品危害防制條例第10條第1項
 施用第一級毒品者，處 6 月以上 5 年以下有期徒刑。
 施用第二級毒品者，處 3 年以下有期徒刑。


司法院資訊處製作；財團法人民間司法改革基金會備份。
